# 非同一控制下合并加权平均净资产收益率的计算

提问人：shaneyu1981 时间：2014-12-01 18:09:07
请教下各位，对于非同一控制下的合并，加权平均净资产收益率=P0/(E0＋NP÷2＋Ei×Mi÷M0– Ej×Mj÷M0±Ek×Mk÷M0)，我个人的理解，P0为收购方全年的扣非后净利润加上被并购方并购日后的扣非净利润，非同一控制下合并其实对于合并报表层面的净资产没有影响（假设没有内部抵消的交易），而NP则应该与P0相等，是否我的理解正确？

回答人：chenyiwei
NP是合并报表层面的归属母公司股东净利润，不扣除非经常性损益；而在计算扣非后的净资产收益率时，P0是扣非后归属母公司股东的净利润，两者并不一致。另外，非同一控制下合并如果形成负商誉，也会在购买日对净资产产生影响，不过其影响一般纳入了分母的NP中，没有单独列示出来。